臺灣高雄地方法院刑事判決　　　　　　 100年度易緝字第90號
公　訴　人　臺灣高雄地方法院檢察署檢察官
被　　　告　李姿瑩
上列被告因竊盜案件，經檢察官提起公訴（100年度偵字第1285
號），本院判決如下：
    主  文
李姿瑩共同犯竊盜罪，共貳罪，各處有期徒刑參月，如易科罰金
，均以新臺幣壹仟元折算壹日。應執行有期徒刑伍月，如易科罰
金，以新臺幣壹仟元折算壹日。
    事  實
一、李姿瑩與男友蔡賢寶(業經本院另行審結)共同意圖為自己不
    法之所有，於下列時、地，而為下列行為：
  (一)於99年10月15日18時28分許，2人共乘車牌號碼EDR-800 號
    重型機車，前往高雄市三民區○○○路509巷8號大地游泳池
    機車停車區內，由李姿瑩在旁把風接應，蔡賢寶則趁無人之
    際，以自備鑰匙開啟劉昌賢所有車號077-CER號機車之置物
    箱，徒手竊取置物箱內之劉昌賢所有之倚天牌PDA手機1支(
    價值約10,000元)，得手後，由李姿瑩騎乘機車搭載離去，
    嗣因無法使用將之丟棄在高雄市○○○路附近水溝內。
  (二)於99年11月2日21時許，2人共乘上開機車，至高雄市三民區
    ○○○路509巷8號大地游泳池機車停車區內，由李姿瑩在旁
    把風接應，蔡賢寶趁無人之際，以自備鑰匙開啟王志翰所有
    車號PVO-188號機車置物箱，徒手竊取置物箱內之現金新臺
    幣（下同）4,800元，得手後，由李姿瑩騎乘機車搭載離去
    ，所得金錢供己花用。
二、嗣於劉昌賢、王志翰發現遭竊報警處理，經警調閱監視錄影
    畫面，並於99年11月6日20時許，在高雄市三民區○○○路
    509巷8號大地游泳池停車場，見蔡賢寶及李姿瑩行跡可疑，
    上前盤查而查獲上情。
三、案經高雄市政府警察局三民第二分局報告臺灣高雄地方法院
    檢察署檢察官偵查起訴。
    理  由
一、被告以外之人於審判外之言詞或書面陳述，除法律有規定者
    外，不得作為證據；被告以外之人於審判外之陳述，雖不符
    刑事訴訟法第159條之1至之4之規定，然經當事人於審判程
    序同意作為證據，法院審酌該言詞陳述或書面陳述作成時之
    情況，認為適當者，亦得為證據；刑事訴訟法第159條第1項
    、第159條之5第1項分別定有明文。證人即被害人劉昌賢及
    王志翰於警詢所為證述，均非公務員違背法定程序所取得，
    檢察官及被告李姿瑩(下稱被告)於本院均同意作為認定事實
    之證據，且審酌該證人或書面陳述作成時之情況，並無違法
    不當或證明力明顯過低之瑕疵，認為以之作為證據為適當，
    得作為證據。
二、本件被告有如犯罪事實欄所載竊盜之事實，業據被告於本院
    審理時供承不諱，核與證人即被害人劉昌賢及王志翰於警詢
    中證述渠等遭竊之情節大致相符，並有99年10月15日、11月
    2日大地游泳池機車停放區監視器翻拍照片各6張(警卷第31
    頁至第33頁)，高雄市政府警察局三民第二分局扣押筆錄(警
    卷第24頁、第25頁)、贓物認領保管單各1紙(警卷第28頁)等
    件在卷可稽。且觀諸99年10月15日、11月2日大地游泳地機
    車停車場監視器翻拍照片(偵卷第51頁至第53頁、第43頁至
    第45頁)，均顯示蔡賢寶佇立被害人機車旁行竊之際，被告
    則騎乘機車緊臨身旁，蔡賢寶行竊完畢後即搭乘被告所騎機
    車離去現場之畫面，而被告及蔡賢寶警詢均坦認畫面中男女
    ，即為被告及蔡賢寶本人無訛(警卷第2頁、第4頁、第9頁、
    第11頁)，從蔡賢寶行竊時，被告騎乘機車緊臨蔡賢寶身旁
    ，而蔡賢寶行竊後，被告騎機車搭載蔡賢寶離開現場之情觀
    之，顯然蔡賢寶為犯罪事實欄所示竊盜犯行，被告有在旁把
    風接應之事實，足認被告之自白與事實相符，堪予採為本案
    論罪科刑之依據。
三、本件被告如犯罪事實欄所載2次竊盜犯行，均係犯刑法第320
    條第1項之竊盜罪。被告與蔡賢寶就犯罪事實所示2次竊盜犯
    行，分別為把風接應及著手行竊行為，有犯意聯絡及行為分
    擔，為共同正犯。被告2次竊盜犯行，犯意各別，行為互異
    ，應分論併罰。爰審酌被告多次與蔡賢寶至游泳池機車停車
    場內，共同竊取機車置物箱內之財物，其隨機犯案，危害社
    會治安甚鉅，惟念及其犯後坦認犯行，前無其他竊盜犯行前
    科，有臺灣高等法院被告前案紀錄表在卷可憑，且所竊財物
    價值均約略在10,000元以下等一切具體情狀，各量處有期徒
    刑3月，均諭知以新臺幣1,000元折算1日之易科罰金折算標
    準，並定其應執行刑為有期徒刑5月，及同上易科罰金折算
    標準，以資懲儆。至扣案鑰匙1把，蔡賢寶警詢供稱與騎去
    游泳池竊取財物的機車為不同之鑰匙，復查卷內無其他證據
    可資佐證扣案鑰匙即為行竊所使用之鑰匙，爰不予宣告沒收
    。
據上論斷，應依刑事訴訟法第299條第1項前段，刑法第28條、第
320條第1項、第41條第1項前段、第51條第5款，刑法施行法第1
條之1第1項、第2項前段，判決如主文。
中    華    民    國   100    年    11    月     1    日
                  刑事第八庭    法  官  陳俊宏
以上正本證明與原本無異。
如不服本判決應於收受判決後10日內向本院提出上訴書狀，並應
敘述具體理由。其未敘述上訴理由者，應於上訴期間屆滿後20日
內向本院補提理由書(均須按他造當事人之人數附繕本)「切勿逕
送上級法院」。
中    華    民    國   100    年    11    月     1    日
                                書記官  胡美儀
附錄本件論罪科刑法條
中華民國刑法第320條第1項
意圖為自己或第三人不法之所有，而竊取他人之動產者，為竊盜
罪，處5  年以下有期徒刑、拘役或 5 百元以下罰金。
刑法施行法第1條之1
中華民國94年1 月7 日刑法修正施行後，刑法分則編所定罰金之
貨幣單位為新臺幣。
94年1 月7 日刑法修正時，刑法分則編未修正之條文定有罰金者
，自94年1 月7 日刑法修正施行後，就其所定數額提高為30倍。
但72年6 月26日至94年1 月7 日新增或修正之條文，就其所定數
額提高為3倍。